test/src/morphology/mhr-test-N-ava_gt-norm.yaml
Config:
  hfst:
    Gen: ../../../src/generator-gt-norm.hfst
    Morph: ../../../src/analyser-gt-norm.hfst
  xerox:
    Gen: ../../../src/generator-gt-norm.xfst
    Morph: ../../../src/analyser-gt-norm.xfst
    App: lookup

Tests:

# N ! Имя существительное - Noun

# Sg ! Единственное число - Singular
# Pl ! Множественное число - Plural
# AssocPl ! Associative Plural

# Категории притяжательности:
# PxSg1 ! 1 лицо единственного числа
# PxSg2 ! 2 лицо единственного числа
# PxSg3 ! 3 лицо единственного числа
# PxPl1 ! 1 лицо множественного числа
# PxPl2 ! 2 лицо множественного числа
# PxPl3 ! 3 лицо множественного числа

# Voc ! Обращение - Vocative
# Foc ! Focus Clitic

# Nom ! Именительный падеж - Nominative - отвечает на вопросы кӧ?, мо? «кто»?, «что»?
# Gen ! Родительный падеж - Genitive - отвечает на вопросы кӧн?, мон? «кого?», «чего?», «у кого?», «у чего?»
# Dat ! Дательный падеж - Dative - отвечает на вопросы кӧлан?, молан? «кому?», «чему?»
# Acc ! Винительный падеж - Accusative - отвечает на вопросы кӧм?, мом? «кого?», «что?»
# Cmp ! Сравнительный падеж - Comparative - отвечает на вопросы кӧла?, мола? «подобно кому?, чему?»
# Com ! Совместный падеж - Comitative - отвечает на вопросы кӧге?, моге? «совместно с кем?, с чем?»
# Ine ! Местный падеж - Inessive - отвечает на вопрос кушто? «где?»
# Ill ! Направительный падеж - Illative - отвечает на вопрос кушко? «куда?»
# Lat ! Обстоятельственный падеж - Lative - отвечает на вопрос кушан? «где»?
# Abe ! Лишительный падеж - Abessive - отвечает на вопрос кӧ деч посна? мо деч посна? «без кого, без чего?»

  Noun - ава: # Noun 'mother'

     ава+N+Sg+Nom: ава
     ава+N+Sg+Gen: аван
     ава+N+Sg+Dat: авалан
     ава+N+Sg+Acc: авам
     ава+N+Sg+Cmp: авала
     ава+N+Sg+Com: аваге
     ава+N+Sg+Ine: аваште # не употребляется
     ава+N+Sg+Ill: авашке # не употребляется
     ава+N+Sg+Lat: аваеш # не употребляется
     ава+N+Sg+Abe: аваде

     ава+N+AssocPl+Nom: авамыт
     ава+N+AssocPl+Gen: авамытын
     ава+N+AssocPl+Dat: авамытлан
     ава+N+AssocPl+Acc: авамытым
     ава+N+AssocPl+Cmp: авамытла
     ава+N+AssocPl+Com: авамытге
     ава+N+AssocPl+Ine: авамытыште # не употребляется
     ава+N+AssocPl+Ill: авамытышке # не употребляется
     ава+N+AssocPl+Lat: авамытеш # не употребляется
     ава+N+AssocPl+Abe: авамытде

     ава+N+Pl+Nom: [ава-влак, ава-шамыч]
     ава+N+Pl+Gen: [ава-влакын, ава-шамычын]
     ава+N+Pl+Dat: [ава-влаклан, ава-шамычлан]
     ава+N+Pl+Acc: [ава-влакым, ава-шамычым]
     ава+N+Pl+Cmp: [ава-влакла, ава-шамычла]
     ава+N+Pl+Com: [ава-влакге, ава-шамычге]
     ава+N+Pl+Ine: [ава-влакыште, ава-шамычыште] # не употребляется
     ава+N+Pl+Ill: [ава-влакышке, ава-шамычышке] # не употребляется
     ава+N+Pl+Lat: [ава-влакеш, ава-шамычеш] # не употребляется
     ава+N+Pl+Abe: [ава-влакде, ава-шамычде]

     ава+N+Sg+PxSg1+Nom: авам
     ава+N+Sg+PxSg1+Gen: авамын
     ава+N+Sg+PxSg1+Dat: авамлан
     ава+N+Sg+PxSg1+Acc: авамым
     ава+N+Sg+PxSg1+Cmp: авамла
     ава+N+Sg+PxSg1+Com: авамге
     ава+N+Sg+PxSg1+Ine: авамыште # не употребляется
     ава+N+Sg+PxSg1+Ill: авамышке # не употребляется
     ава+N+Sg+PxSg1+Lat: авамеш # не употребляется
     ава+N+Sg+PxSg1+Abe: авамде

     ава+N+Sg+PxSg2+Nom: ават
     ава+N+Sg+PxSg2+Gen: аватын
     ава+N+Sg+PxSg2+Dat: аватлан
     ава+N+Sg+PxSg2+Acc: аватым
     ава+N+Sg+PxSg2+Cmp: аватла
     ава+N+Sg+PxSg2+Com: аватге
     ава+N+Sg+PxSg2+Ine: аватыште # не употребляется
     ава+N+Sg+PxSg2+Ill: аватышке # не употребляется
     ава+N+Sg+PxSg2+Lat: аватеш # не употребляется
     ава+N+Sg+PxSg2+Abe: аватде

     ава+N+Sg+PxSg3+Nom: аваже
     ава+N+Sg+PxSg3+Gen: аважын
     ава+N+Sg+PxSg3+Dat: аважлан
     ава+N+Sg+PxSg3+Acc: аважым
     ава+N+Sg+PxSg3+Cmp: аважла
     ава+N+Sg+PxSg3+Com: аважге
     ава+N+Sg+PxSg3+Ine: аважште # не употребляется
     ава+N+Sg+PxSg3+Ill: аважшке # не употребляется
     ава+N+Sg+PxSg3+Lat: аважеш # не употребляется
     ава+N+Sg+PxSg3+Abe: аважде

     ава+N+Sg+PxPl1+Nom: авана
     ава+N+Sg+PxPl1+Gen: аванан
     ава+N+Sg+PxPl1+Dat: аваналан
     ава+N+Sg+PxPl1+Acc: аванам
     ава+N+Sg+PxPl1+Cmp: аванала
     ава+N+Sg+PxPl1+Com: аванаге
     ава+N+Sg+PxPl1+Ine: аванаште # не употребляется
     ава+N+Sg+PxPl1+Ill: аванашке # не употребляется
     ава+N+Sg+PxPl1+Lat: аванаш # не употребляется
     ава+N+Sg+PxPl1+Abe: аванаде

     ава+N+Sg+PxPl2+Nom: авада
     ава+N+Sg+PxPl2+Gen: авадан
     ава+N+Sg+PxPl2+Dat: авадалан
     ава+N+Sg+PxPl2+Acc: авадам
     ава+N+Sg+PxPl2+Cmp: авадала
     ава+N+Sg+PxPl2+Com: авадаге
     ава+N+Sg+PxPl2+Ine: авадаште # не употребляется
     ава+N+Sg+PxPl2+Ill: авадашке # не употребляется
     ава+N+Sg+PxPl2+Lat: авадаш # не употребляется
     ава+N+Sg+PxPl2+Abe: авададе

     ава+N+Sg+PxPl3+Nom: авашт
     ава+N+Sg+PxPl3+Gen: аваштын
     ава+N+Sg+PxPl3+Dat: аваштлан
     ава+N+Sg+PxPl3+Acc: аваштым
     ава+N+Sg+PxPl3+Cmp: аваштла
     ава+N+Sg+PxPl3+Com: аваштге
     ава+N+Sg+PxPl3+Ine: аваштыште # не употребляется
     ава+N+Sg+PxPl3+Ill: аваштышке # не употребляется
     ава+N+Sg+PxPl3+Lat: аваштыш # не употребляется
     ава+N+Sg+PxPl3+Abe: аваштде

     ава+N+Pl+PxSg1+Nom: [ава-влакем, ава-шамычем]
     ава+N+Pl+PxSg1+Gen: [ава-влакемын, ава-шамычемын]
     ава+N+Pl+PxSg1+Dat: [ава-влакемлан, ава-шамычемлан]
     ава+N+Pl+PxSg1+Acc: [ава-влакемым, ава-шамычемым]
     ава+N+Pl+PxSg1+Cmp: [ава-влакемла, ава-шамычемла]
     ава+N+Pl+PxSg1+Com: [ава-влакемге, ава-шамычемге]
     ава+N+Pl+PxSg1+Ine: [ава-влакемыште, ава-шамычемыште] # не употребляется
     ава+N+Pl+PxSg1+Ill: [ава-влакемышке, ава-шамычемышке] # не употребляется
     ава+N+Pl+PxSg1+Lat: [ава-влакемеш, ава-шамычемеш] # не употребляется
     ава+N+Pl+PxSg1+Abe: [ава-влакемде, ава-шамычемде]

     ава+N+Pl+PxSg2+Nom: [ава-влакет, ава-шамычет]
     ава+N+Pl+PxSg2+Gen: [ава-влакетын, ава-шамычетын]
     ава+N+Pl+PxSg2+Dat: [ава-влакетлан, ава-шамычетлан]
     ава+N+Pl+PxSg2+Acc: [ава-влакетым, ава-шамычетым]
     ава+N+Pl+PxSg2+Cmp: [ава-влакетла, ава-шамычетла]
     ава+N+Pl+PxSg2+Com: [ава-влакетге, ава-шамычетге]
     ава+N+Pl+PxSg2+Ine: [ава-влакетыште, ава-шамычетыште] # не употребляется
     ава+N+Pl+PxSg2+Ill: [ава-влакетышке, ава-шамычетышке] # не употребляется
     ава+N+Pl+PxSg2+Lat: [ава-влакетеш, ава-шамычетеш] # не употребляется
     ава+N+Pl+PxSg2+Abe: [ава-влакетде, ава-шамычетде]

     ава+N+Pl+PxSg3+Nom: [ава-влакше, ава-шамычше]
     ава+N+Pl+PxSg3+Gen: [ава-влакшын, ава-шамычшын]
     ава+N+Pl+PxSg3+Dat: [ава-влакшылан, ава-шамычшылан]
     ава+N+Pl+PxSg3+Acc: [ава-влакшым, ава-шамычшым]
     ава+N+Pl+PxSg3+Cmp: [ава-влакшыла, ава-шамычшыла]
     ава+N+Pl+PxSg3+Com: [ава-влакшыге, ава-шамычшыге]
     ава+N+Pl+PxSg3+Ine: [ава-влакшыште, ава-шамычшыште] # не употребляется
     ава+N+Pl+PxSg3+Ill: [ава-влакшышке, ава-шамычшышке] # не употребляется
     ава+N+Pl+PxSg3+Lat: [ава-влакшеш, ава-шамычшеш] # не употребляется
     ава+N+Pl+PxSg3+Abe: [ава-влакшыде, ава-шамычшыде]

     ава+N+Pl+PxPl1+Nom: [ава-влакна, ава-шамычна]
     ава+N+Pl+PxPl1+Gen: [ава-влакнан, ава-шамычнан]
     ава+N+Pl+PxPl1+Dat: [ава-влакналан, ава-шамычналан]
     ава+N+Pl+PxPl1+Acc: [ава-влакнам, ава-шамычнам]
     ава+N+Pl+PxPl1+Cmp: [ава-влакнала, ава-шамычнала]
     ава+N+Pl+PxPl1+Com: [ава-влакнаге, ава-шамычнаге]
     ава+N+Pl+PxPl1+Ine: [ава-влакнаште, ава-шамычнаште] # не употребляется
     ава+N+Pl+PxPl1+Ill: [ава-влакнашке, ава-шамычнашке] # не употребляется
     ава+N+Pl+PxPl1+Lat: [ава-влакнаеш, ава-шамычнаеш] # не употребляется
     ава+N+Pl+PxPl1+Abe: [ава-влакнаде, ава-шамычнаде]

     ава+N+Pl+PxPl2+Nom: [ава-влакда, ава-шамычда]
     ава+N+Pl+PxPl2+Gen: [ава-влакдан, ава-шамычдан]
     ава+N+Pl+PxPl2+Dat: [ава-влакдалан, ава-шамычдалан]
     ава+N+Pl+PxPl2+Acc: [ава-влакдам, ава-шамычдам]
     ава+N+Pl+PxPl2+Cmp: [ава-влакдала, ава-шамычдала]
     ава+N+Pl+PxPl2+Com: [ава-влакдаге, ава-шамычдаге]
     ава+N+Pl+PxPl2+Ine: [ава-влакдаште, ава-шамычдаште] # не употребляется
     ава+N+Pl+PxPl2+Ill: [ава-влакдашке, ава-шамычдашке] # не употребляется
     ава+N+Pl+PxPl2+Lat: [ава-влакдаеш, ава-шамычдаеш] # не употребляется
     ава+N+Pl+PxPl2+Abe: [ава-влакдаде, ава-шамычдаде]

     ава+N+Pl+PxPl3+Nom: [ава-влакышт, ава-шамычышт]
     ава+N+Pl+PxPl3+Gen: [ава-влакыштын, ава-шамычыштын]
     ава+N+Pl+PxPl3+Dat: [ава-влакыштлан, ава-шамычыштлан]
     ава+N+Pl+PxPl3+Acc: [ава-влакыштым, ава-шамычыштым]
     ава+N+Pl+PxPl3+Cmp: [ава-влакыштла, ава-шамычыштла]
     ава+N+Pl+PxPl3+Com: [ава-влакыштге, ава-шамычыштге]
     ава+N+Pl+PxPl3+Ine: [ава-влакыштыште, ава-шамычыштыште] # не употребляется
     ава+N+Pl+PxPl3+Ill: [ава-влакыштышке, ава-шамычыштышке] # не употребляется
     ава+N+Pl+PxPl3+Lat: [ава-влакыштеш, ава-шамычыштеш] # не употребляется
     ава+N+Pl+PxPl3+Abe: [ава-влакыштде, ава-шамычыштде]

     ава+N+Voc: авай
     ава+N+Voc+PxSg1: аваем

# +Foc/Ат:ат - ко всем формам возможно присоединение частицы -ат (-ят), пишется слитно - аваат
# +Foc/Ак:ак - ко всем формам возможно присоединение частицы -ак (-як), пишется слитно - аваак
# +Foc/Ыс:ыс - ко всем формам возможно присоединение частицы -с (-ыс), пишется слитно - аваыс
